【裁判字號】    90,交易,246
【裁判日期】    901228
【裁判案由】    過失致死
【裁判全文】
臺灣雲林地方法院刑事判決                          九十年度交易字第二四六號
    公  訴  人  臺灣雲林地方法院檢察署檢察官
    被      告  乙○○
右列被告因過失致死案件，經檢察官提起公訴（九十年度偵字第三八二七號），本院
判決如左：
    主  文
乙○○因過失致人於死，處有期徒刑伍月，如易科罰金以參佰元折算壹日，緩刑貳年
。
    事  實
一、乙○○於民國九十年八月二十八日晚間六時四十分許，駕駛車牌ＨＳ─九○二○
    號自用小客車，沿雲林縣豐榮村往水尾村西向東方向行駛，途經雲林縣崙背鄉○
    ○村○街六五號前，原應注意夜間行車，雨後路滑，視線不清，應減速慢行，作
    隨時停車之準備，且應注意車前狀況，隨時採取必要之安全措施，以保行車安全
    ，而當時並無不能注意之情事，竟疏未減速慢行，仍以時速四十公里之速度行駛
    ，且未注意車前狀況，致未察覺在其車道前有酒醉亦疏未注意靠邊行走之陳聰賢
    ，迨發現陳聰賢時，已因煞避不及而撞及陳聰賢，陳聰賢因而受有腦部外傷腦震
    盪、左肋骨骨折合併血胸、腸胃道出血、水腦症等傷害，經送醫急救後不治死亡
    。本件車禍後，乙○○於有偵查犯罪職權之機關及公務員知悉其犯罪前，即報警
    處理，自首承認其為肇事司機，並接受裁判。
二、案經陳聰賢之姪子丙○○告訴臺灣雲林地方法院檢察署檢察官偵查起訴。
    理  由
一、右揭犯罪事實，業據被告乙○○於警訊、檢察官訊問及本院審理時坦白承認，並
    有警訊筆錄、雲林縣警察局西螺分局豐榮派出所受理各類案件紀錄表、相驗案件
    初步調查報告表、道路交通事故調查報告表、慈愛綜合醫院之診斷證明書及肇事
    現場照片可證，且被害人陳聰賢因頭、胸部挫傷致腦震盪，經送醫後不治死亡，
    亦經臺灣雲林地方法院檢察署檢察官率同法醫師相驗屬實，製有勘驗筆錄、相驗
    屍體證明書、驗斷書及相驗照片可按，足認被告之自白核與事實相符。
二、按汽車行經因雨霧致視線不清時，應減速慢行，作隨時停車之準備；又駕駛人應
    注意車前狀況，並隨時採取必要之安全措施，道路交通安全規則第九十三條第一
    項第三款、第九十四條第三項分別定有明文，被告駕車自應注意恪遵上開規定。
    依現場圖及照片顯示，肇事當時夜間，雨後視線相當昏暗不清，而被告亦自白行
    經肇事地點時，並未發現被害人在前面車道上行走，且不知被害人係從左或右進
    入車道，顯然被告當時並未注意車前狀況。且肇事地點限速四十公里，有上開道
    路交通事故調查報告表可按，被告自承發生車禍前其行車速度約時速四十公里，
    亦見被告於夜間、雨後視線不清時行車，未減速慢行，是被告就本件交通事故之
    發生，難辭過失之咎。雖被害人於本件車禍發生前曾飲酒，送醫後經抽血檢驗，
    其血液酒精濃度為二○九ＭＧ／ＤＬ，相當於呼氣酒精濃度約一．○四ＭＧ／Ｌ
    ，有慈愛綜合醫院九十年十一月十六日慈愛醫醫字第○九一二四四函可證。而呼
    氣酒精濃度達一．○四ＭＧ／Ｌ，將造成中度中毒，有步態不穩、噁心、嘔吐、
    精神混沌不清等症狀，亦有臺北榮民總醫院八十八年八月五日（八八）北總內字
    第二六八六八號函可參，佐以事故調查報告表及現場照片所示，被告所駕駛之汽
    車於肇事後係停在車道上，而被害人所穿拖鞋則散落在車道偏中心線處等情，均
    足堪認被害人酒後違規未靠邊行走，亦有過失。然被告過失責任並不因而解免，
    且被害人確因本件事故受傷送醫不治死亡，則其死亡與被告之過失間有相當因果
    關係，足以認定。從而，被告過失致人於死犯行，堪以認定。
三、核被告所為，係犯刑法第二百七十六條第一項之過失致死罪。被告肇事後，於有
    偵查犯罪職權之機關及公務員知悉其犯罪前，即報警處理，自首並接受裁判，有
    雲林縣警察局西螺分局豐榮派出所受理各類案件紀錄表所載本件報案人為被告本
    人可證，合於自首規定，應依刑法第六十二條前段規定，減輕其刑。本院審酌被
    告駕車疏未注意前開規定，致被害人死亡，過失情節及所生危害匪淺，惟其並無
    前科，素行良好，有臺灣高等法院被告全國前案紀錄表可按，且本件車禍之發生
    被害人亦有過失，及被告犯後勇於認錯，態度尚佳，並與被害人家屬達成民事和
    解，取得被害人家屬諒解，有雲林縣崙背鄉調解委員會調解書可佐等一切情狀，
    量處如主文所示之刑，並諭知易科罰金之折算標準。又被告前未曾受有期徒刑以
    上刑之宣告，有上開被告前案紀錄表可稽，被告犯後已有悔意，經此審判教訓後
    當知所警愓而無再犯之虞，是本院認對被告所宣告之刑，以暫不執行為適當，爰
    併予宣告緩刑二年，以勵自新。
據上論斷，應依刑事訴訟法第二百九十九條第一項前段，刑法第二百七十六條第一項
、第六十二條前段、第四十一條第一項前段、第七十四條第一款、罰金罰鍰提高標準
條例第一條前段、第二條，判決如主文。
本案經檢察官甲○○到庭執行職務
中      華      民      國    九十      年     十二     月    二十八    日
                                     臺灣雲林地方法院刑事第一庭
                                         審判長法官  康  樹  正
                                               法官  林  輝  煌
                   法官  蔡  碧  蓉
右正本證明與原本無異。
如不服本判決，應於判決送達後十日內向本院提出上訴狀( 應附繕本 )。
                                             書記官  陳  善  永
中      華      民      國    九十      年     十二     月    二十八    日
附錄本案論罪科刑法條
刑法第二百七十六條第一項
因過失致人於死者，處二年以下有期徒刑、拘役或二千元以下罰金。


司法院資訊處製作；財團法人民間司法改革基金會備份。
